\newpage

\rfoot{Figures}

# Figures {#sec:figures}

(ref:main-overview-map-cap-en) Overview map of the Strait of Georgia. Ports and areas of interest referred to in this document are shown.

(ref:main-overview-map-cap-fr) Carte générale du détroit de Georgia. Les ports et les zones d'intérêt mentionnés dans ce document sont indiqués.

(ref:main-overview-map-alt-en) This figure shows ports and cities of interest for the hake fishery around the Strait of Georgia.

(ref:main-overview-map-alt-fr) Cette figure montre les ports et les villes d'intérêt pour la pêche au merlu autour du détroit de Georgia.

```{r main-overview-map-fig, fig.cap = ifelse(fr(), "(ref:main-overview-map-cap-fr)", "(ref:main-overview-map-cap-en)"), fig.height = 10, out.height = "90%"}

plot_overview_map()
```

(ref:main-catches-cap-en) Total `r sp` catch used in the assessment, `r start_yr`--`r last_data_yr`. The upper panel with blue bars shows landings and is in kilotonnes. The lower panel with red bars shows discards and is in tonnes.

(ref:main-catches-cap-fr) Total des captures `r sp` utilisées dans l'évaluation, `r start_yr`--`r last_data_yr`. Le panneau supérieur avec les barres bleues indique les débarquements en kilotonnes. Le panneau inférieur avec les barres rouges indique les rejets en tonnes.

(ref:main-catches-alt-en) This figure shows that catches have been increasing since 2012 and have been between 7 and 10 kilotonnes for the past 7 years.

(ref:main-catches-alt-fr) Ce graphique montre que les captures ont augmenté depuis 2012 et se sont situées entre 7 et 10 kilotonnes au cours des sept dernières années.

```{r main-catches-fig, fig.cap = ifelse(fr(), "(ref:main-catches-cap-fr)", "(ref:main-catches-cap-en)")}
# + theme(plot.margin = unit(c(0, 0, 0, 0), "cm"))

p <- list()
p[[1]] <- plot_catches(ct)
p[[2]] <- plot_catches(ct,
                       type = "Discarded",
                       ylim = c(0, 100),
                       y_breaks = seq(0, 100, 10),
                       fill_color = "red")
plot_grid(plotlist = p, ncol = 1, align = "v", rel_heights = c(1, 1))

```

```{r depth-ca-ft, fig.height = 4, out.height = "85%"}
depth_y_lim <- c(0, 700)
depth_y_breaks <- seq(min(depth_y_lim), max(depth_y_lim), by = 100)

plot_depth_2_panel(can_ft_gear_depth_df,
                   can_ft_bottom_depth_df,
                   yrs = yrs,
                   y_lim = depth_lims,
                   y_breaks = depth_breaks)
```


\clearpage

